【裁判字號】    90,交易,99
【裁判日期】    900719
【裁判案由】    過失傷害
【裁判全文】
台灣新竹地方法院刑事判決                            九十年度交易字第九九號
    公  訴  人  台灣新竹地方法院檢察署檢察官
    被      告  甲○○
右列被告因過失傷害案件，經檢察官提起公訴（九十年度調偵字第三二號），本院判
決如左：
    主  文
甲○○因過失傷害人，處拘役拾日，如易科罰金，以佰元折算壹日。
    事  實
一、甲○○於民國八十八年十二月七日十七時許許，駕駛車號Ｐ五—一八四五號自用
    小客車，沿新竹市○○路由北往南方向行駛，於同日十七時五十分許，行至新竹
    市○○路與西大路交岔路口處時，本應注意汽車行駛時，駕駛人應注意車前狀況
    ，並隨時採取必要之安全措施，且依當時情形，又無不能注意之情事，詎甲○○
    竟疏於注意車前狀況，貿然通過該交岔路口，適有乙○○所騎乘車牌號碼ＧＺＲ
    —八六七號（起訴書誤載為ＧＡＲ—八六七號）重型機車沿西大路由東往西方向
    行駛，因而甲○○所駕駛汽車之左前方撞擊乙○○所騎乘機車之右後方，致人車
    倒地後，乙○○受有右手瘀腫二乘二公分、右腿擦傷三乘二公分、三乘二公分、
    及一乘一公分、右腳大姆趾瘀腫二乘二公分、左腿擦傷五乘四公分、及瘀傷十乘
    八公分、嘴唇擦傷一乘一公分等傷害。
二、案經乙○○訴由台灣新竹地方法院檢察署檢察官偵查起訴。
    理  由
一、訊之被告甲○○固不否認有駕駛前揭車輛，於前揭時間、地點所駕駛汽車之左前
    方撞擊乙○○所騎乘機車之右後方，因而致乙○○受傷之事實，惟否認有何過失
    傷害之行為，辯稱：當時伊行經該路口時，號誌剛由綠燈變成黃燈，伊即搶黃燈
    過馬路等語。經查：被告與告訴人發生碰撞之經過，業據被告供述明確，經核與
    告訴人指述之情形相符，並有新竹市警察局第一分局肇事現場草圖在卷可資佐證
    ，堪信為真實；次查：被告所駕駛汽車之左前方撞擊告訴人所騎乘機車之右後方
    之事實，業據被告於偵查中以及本院調查時供述明確，且告訴人亦指稱機車右後
    方被撞等語，經核與告訴人所提出之機車車損照片十張中（偵卷第六頁證物袋參
    見），ＧＺＲ—八六七號機車之後輪，係成向右歪斜之情，顯然該機車當時係右
    後方遭撞擊，因而致機車車身向左歪，而呈後輪向右歪斜之情形相符，是被告係
  汽車之左前方撞擊機車之右後方，亦堪採信；再查：汽車行駛時，駕駛人應注意
    車前狀況，並隨時採取必要之安全措施，道路交通安全規則第九十四條第三項訂
    有明文，而被告既為領有駕駛執照之合格駕駛人，對於上開規定，理應知之甚詳
    ，況肇事當時並無不能注意之情事，職是之故，被告於告訴人所騎乘之機車於被
    告汽車前方，則顯屬被告所應注意之車前狀況之範圍，而被告仍未注意，猶撞擊
    告訴人之機車右後方處，則其對於本件肇事顯有過失責任甚明；而告訴人確因本
    件車禍受有右手瘀腫二乘二公分、右腿擦傷三乘二公分、三乘二公分、及一乘一
    公分、右腳大姆趾瘀腫二乘二公分、左腿擦傷五乘四公分、及瘀傷十乘八公分、
    嘴唇擦傷一乘一公分等傷害，亦有台灣省立新竹醫院、國軍新竹醫院附民眾診療
    服務處診斷證明書在卷可稽，是被告之過失行為與告訴人之受傷害結果間，有相
    當因果關係，堪予認定；至於當時號誌情形，被告係稱：伊為綠燈於車輛跨越停
    止線後轉為黃燈，係告訴人闖紅燈等語，而告訴人則稱其當時甫轉為綠燈通行，
    由西大路由東往西，已經穿越經國路北上車道後於南下車道處被撞，當時係被告
    闖紅燈等語，是被告與告訴人二人所言顯然互相矛盾且不相容，而訊之被告及告
    訴人亦無從提出其他之資料以資佐證，是尚無從就其所言即遽以認定當時之情形
    ，另案經送台灣省車輛行車事故覆議鑑定委員會覆議結果認：因涉及號誌問題而
    無法覆議，此有該會八十九年七月十七日府覆議字第八九○九三四號函（偵卷第
    二十四頁參見），是關於當時號誌之情形，依所存之證據顯無法為確認，因而此
    部分尚無從作為不利被告之認定，併此敘明；綜上，本件事證已臻明確，被告過
    失傷害犯行，堪予認定。
二、核被告所為，係犯刑法第二百八十四條第一項前段之過失傷害罪。爰審酌被告過
    失程度，告訴人所受傷害為瘀腫、擦傷、瘀傷之情形，有診斷證明書可參，以及
    被告肇事後之態度，因賠償金額無法達成協議未與告訴人和解等一切情狀，量處
    如主文所示之刑，並諭知易科罰金之折算標準。
三、據上論斷，應依刑事訴訟法第二百九十九條第一項前段，刑法第二百八十四條第
    一項前段、第四十一條第一項前段，罰金罰鍰提高標準條例第一條前段、第二條
    ，判決如主文。
本案經檢察官林鳳師到庭執行職務。
中      華      民      國    九十      年      七      月     十九     日
          台灣新竹地方法院刑事第二庭
                                  法      官    蘇  嘉  豐
右正本證明與原本無異。
如不服本判決，應於判決送達後十日內向本院提出上訴狀( 應附繕本 )。
                                  書  記  官    賴  寶  合
中      華      民      國    九十      年      七      月     十九     日
附錄論罪科刑法條全文：
刑法第二百八十四條第一項
因過失傷害人者，處六月以下有期徒刑、拘役或五百元以下罰金。致重傷者，處一年
以下有期徒刑、拘役或五百元下罰金。


司法院資訊處製作；財團法人民間司法改革基金會備份。
